【裁判字號】    98,易,1001
【裁判日期】    990429
【裁判案由】    竊盜等
【裁判全文】
臺灣苗栗地方法院刑事判決              98年度易字第1001號
公  訴  人  臺灣苗栗地方法院檢察署檢察官
被      告  乙○○
上列被告因贓物案件，經檢察官提起公訴（98年度偵字第4380號
），本院判決如下：
    主    文
乙○○故買贓物，處拘役拾日，如易科罰金，以新臺幣壹仟元
折算壹日。
    犯罪事實
一、乙○○係從事車輛環保回收業之人，明知丙○○、己○○2
    人欲出售之裕隆廠牌自用小客車1 輛（原懸掛FK-2997 號車
    牌，為丁○○所管領，於96年7 月25日下午3 時42分許，在
    苗栗縣苗栗市○○○街432 號旁之停車場旁，遭丙○○、甲○○、己○○竊取；丙○○、甲○○、己○○竊盜部分，業
    經本院各判處有期徒刑9 月、9 月、6 月確定）無行車執照
    ，亦未懸掛車牌，且丙○○、己○○2 人又未能提出車輛報
    廢證明資料，依其智識程度及經驗，可預見該自用小客車係
    屬來路不明之贓物，竟仍基於購買贓物之不確定故意，以新
    臺幣（下同）8,000 元之價格，向丙○○、己○○收購該自
    用小客車。
二、案經丁○○訴由苗栗縣警察局移送臺灣苗栗地方法院檢察署
    檢察官偵查起訴。
    理    由
壹、證據能力部分：
    按被告以外之人於審判外之言詞陳述，除法律有規定者外，
    不得作為證據。被告以外之人於審判外之陳述，雖不符刑事
    訴訟法第159 條之1 至159 條之4 之規定，而經當事人於審
    判程序同意做為證據，法院審酌該言詞陳述作成時之情況，
    認為適當者，亦得為證據。當事人、代理人或辯護人於法院
    調查證據時，知有刑事訴訟法第159 條第1 項不得為證據之
    情形，而未於言詞辯論終結前聲明異議者，視為有前項之同
    意，刑事訴訟法第159 條第1 項、第159 條之5 分別定有明
    文。查本案檢察官、被告並未就本判決以下引用之被告以外
    之人於審判外之陳述（含書面陳述）有所爭執，且迄於言詞
    辯論終結前，均未主張有刑事訴訟法第159 條第1 項不得為
    證據之情形，是應認已同意作為證據，且經本院審酌後，認
    無不適當之情形，應認均有證據能力。
貳、實體部分：
一、訊據被告乙○○對於上揭犯罪事實坦承不諱，核與證人即被
    害人丁○○所指述情節相符，並經證人丙○○、己○○；證
    人即目擊買賣之戊○○於警詢、偵查中證述明確，復有車籍
    資料及失竊紀錄、失竊現場之監視錄影紀錄及翻拍照片、96
    年7 月25日汽車買賣合約書等在卷可稽，足認被告於本院審
    理中出於任意性之自白與事實相符，堪予採信。本件事證已
    臻明確，被告故買贓物犯行堪以認定，應依法予以論科。
二、按刑法第349 條第2 項故買贓物罪之成立，以行為人具有故
    意為其成立要件，至故意包括直接故意與間接故意，刑法上
    故買贓物罪之贓物認識，包括直接故意及間接故意，即對贓
    物有不確定之認識仍予收買，亦應成立本罪（最高法院79年
    度臺上字第2876號判決意旨參照）。查被告乙○○係從事車
    輛環保回收業之人，其與丙○○、己○○等人素不相識，明
    知丙○○、己○○無法提供行車執照、亦無法出示車輛已報
    廢之證明資料，依其智識及經驗，縱令對於該自用小客車確
    為他人因竊盜犯罪所得之贓物一事並無確信，但對於該車輛
    係屬來源不明之物應可預見，竟仍予以買受，核其所為，係
    犯刑法第349 條第2 項之故買贓物罪。爰審酌被告可預見其
    所購買之自用小客車係來路不明之贓物，竟仍加以收購，增
    加被害人回復其持有財物之困難，助長竊盜風氣，惟念其犯
    後尚能坦承犯行，態度尚佳，兼衡其犯罪動機、目的、智識
    程度、犯罪手段、贓物價值及生活情況等一切情狀，量處如
    主文所示之刑，並諭知易科罰金之折算標準。
據上論斷，應依刑事訴訟法第299 條第1 項前段，刑法第349 條
第2 項、第41條第1 項前段，刑法施行法第1 條之1 ，判決如主
文。
本案經檢察官黃俊鳴到庭執行職務。
中    華    民    國    99    年    4     月    29    日
                  刑事第三庭  審判長法  官  柳章峰
                                    法  官  顏苾涵
                                    法  官  林佩儒
上正本證明與原本無異。
如不服本判決應於收受送達後10日內向本院提出上訴書狀，並應
敘述具體理由；其未敘述上訴理由者，應於上訴期間屆滿後20日
內向本院補提理由書（均須按他造當事人之人數附繕本）「切勿
逕送上級法院」。告訴人或被害人如對於本判決不服者，應具備
理由請求檢察官上訴，其上訴期間之計算係以檢察官收受判決正
本之日期為準。
                                    書記官  陳玲君
中    華    民    國    99    年    4     月    29    日
中華民國刑法第349條
（普通贓物罪）
收受贓物者，處 3 年以下有期徒刑、拘役或 5 百元以下罰金。
搬運、寄藏、故買贓物或為牙保者，處5年以下有期徒刑、拘役
或科或併科1千元以下罰金。
因贓物變得之財物，以贓物論。

司法院資訊處製作；財團法人民間司法改革基金會備份。
